臺灣士林地方法院刑事判決　　　　　　　 96年度易字第635號
公　訴　人　臺灣士林地方法院檢察署檢察官
被　　　告　甲○○
上列被告因毒品危害防制條例案件，經檢察官提起公訴（96年度
毒偵字第346 號），本院判決如下：
    主  文
甲○○施用第二級毒品，累犯，處有期徒刑陸月，如易科罰金，
以新台幣壹仟元折算壹日。
扣案之第二級毒品安非他命壹包（淨重零點壹伍公克，驗餘淨重
零點壹參柒公克）沒收銷燬、吸食器壹支、吸管貳支、酒精燈壹
個、塑膠鏟貳支、分裝袋參拾柒個均沒收。
    事  實
一、甲○○前因施用第貳級毒品安非他命案件，經執行觀察、勒
    戒後，認無繼續施用毒品之傾向，於民國89年12月12日釋放
    出所，並經臺灣士林地方法院檢察官於89年12月16日以89年
    度毒偵字第2622號處分書處分不起訴確定；另於上揭觀察勒
    戒執行完畢釋放後5 年內，再因施用第二級毒品安非他命案
    件，經臺灣臺北地方法院檢察署檢察官於94年2 月17日以94
    年度毒偵字第187 號聲請簡易判決處刑，經台灣台北地方法
    院於94年4 月23日以94年度簡字第496 號簡易判決判處有期
    徒刑4 月確定，於94年5 月23日易科罰金執行完畢。猶不知
    悔改，復基於施用第二級毒品之犯意，於96年2 月2 日下午
    4 、5 時許在臺北市○○區○○路75之11號住處（施用時間
    業經檢察官於本院審理期日當庭更正），以將安非他命置於
    吸食器內點火燒烤產生氣體吸用之方式，施用第二級毒品安
    非他命。嗣於96年2 月2 日晚間8 時30分許，為警在上址住
    處查獲，並扣得其施用剩餘之第二級毒品安非他命1 包（毛
    重0.45公克、淨重0.15公克，驗餘淨重0.137 公克）、其所
    有供施用安非他命所用之吸食器1 支、吸管2 支、酒精燈1
    個、塑膠鏟2 支及分裝袋37個等物、及非其所有之電子磅秤
    1 台、含第一級毒品海洛因之香煙1 支（持有第1 級毒品海
    洛因部分，由檢察官另案處理），始查知上情。
二、案經臺北縣政府警察局淡水分局報請台灣士林地方法院檢察
    署檢察官偵查起訴。
    理  由
一、上揭事實，業據被告甲○○坦承不諱（本院卷96年5 月18日
    審判筆錄參照）。且其為警查獲後採集之尿液，經送請臺灣
    檢驗科技股份有限公司以酵素免疫分析法初步檢驗、氣相層
    析質譜儀法確認檢驗結果，呈安非他命類陽性反應，有該檢
    驗機構96年2 月15日濫用藥物檢驗報告、被移送者代碼對照
    表附卷可稽（偵查卷第59、60頁），並有被告自承施用剩餘
    之第二級毒品安非他命（淨重0.15公克，驗餘淨重0.137 公
    克）、及其所有供施用安非他命使用之吸食器1 支、吸管2
    支、酒精燈1 個、塑膠鏟2 支、分裝袋37個扣案可資佐證；
    及扣案透明結晶含甲基安非他命成分之藥物檢驗報告在卷可
    考（偵查卷第57頁），核均與被告前開任意性自白相符。又
    被告曾於事實欄所示之觀察勒戒執行完畢釋放後5 年內，犯
    施用第二級毒品罪，經判決處刑執行完畢，有前案不起訴處
    分書、臺灣高等法院被告前案紀錄表附卷可憑；是被告於觀
    察勒戒執行完畢釋放後5 年內所犯施用毒品罪判決後，又再
    為本件施用第二級毒品犯行之事證明確（最高法院95年第7
    次刑事庭會議決議意旨參照），堪以認定。
二、查安非他命為毒品危害防制條例第2 條第2 項第2 款所稱之
    第二級毒品。核被告所為，係犯毒品危害防制條例第10條第
    2 項之施用第二級毒品罪，其施用前後持有第二級毒品安非
    他命之低度行為為施用之高度行為吸收，不另論罪。查被告
    如事實欄所示之犯罪科刑執行情形，有台灣高等法院被告前
    案紀錄表在卷可憑，其於五年之內再故意犯本件有期徒刑以
    上之罪，為累犯，依法加重其刑。爰審酌被告曾因施用第二
    級毒品犯行經判決處刑執行完畢，仍不知悛悔，再為本件犯
    行，素行非佳，缺乏自制力，顯無改過之意，惟念其施用毒
    品乃戕害自己身心健康，尚未危及他人，犯後於本院審理期
    日已坦承全部犯行之態度，暨其此次犯罪之次數、動機、目
    的及其智識程度等一切情狀，量處如主文所示之刑，並諭知
    易科罰金之折算標準。
三、扣案之第二級毒品安非他命1 包（原淨重0.15公克，驗餘淨
    重0. 137公克）係被告施用剩餘之毒品，業據被告供承在卷
    ，且有上述藥物檢驗報告可按，依毒品危害防制條例第18條
    第1 項前段規定沒收銷燬；扣案之吸食器1 支、吸管2 支、
    酒精燈1 個、塑膠鏟2 支、分裝袋37個均係被告所有，供其
    施用安非他命所用之物，此據被告供述明確，均依刑法第38
    條第1 項第2 款宣告沒收。至另扣案之電子磅秤1 台並非被
    告所有物，與含第一級毒品海洛因之香菸（與本案施用第二
    級毒品之犯罪無關，由檢察官另行處理），均不於本案宣告
    沒收，附此說明。
四、據上論斷，應依刑事訴訟法第299 條第1 項前段，毒品危害
    防制條例第10條第2 項、第18條第1 項前段，刑法第11條、
    第47條第1 項、第41條第1 項前段、第38條第1 項第2 款，
    判決如主文。
本案經檢察官林在培到庭執行職務。
中　　華　　民　　國　　96　　年　　5 　　月　　31　　日
                  刑事第四庭法  官     朱瑞娟
以上正本證明與原本無異。
如不服本判決，應於判決送達後10日內，向本院提出上訴狀。
                            書記官     賴麗容
中　　華　　民　　國　　96　　年　　5 　　月　　31　　日
附錄本案所犯法條
毒品危害防制條例第10條
施用第一級毒品者，處 6 月以上 5 年以下有期徒刑。
施用第二級毒品者，處 3 年以下有期徒刑。
